【裁判字號】    95,訴,3411
【裁判日期】    951221
【裁判案由】    違反槍砲彈藥刀械管制條例
【裁判全文】
臺灣臺中地方法院刑事判決              95年度訴字第3411號
公  訴  人  臺灣臺中地方法院檢察署檢察官
被      告  丙○○
                    （
指定辯護人  本院公設辯護人甲○○
上列被告因違反槍砲彈藥刀械管制條例案件，經檢察官提起公訴
（95年度偵字第20937號），本院判決如下：
    主    文
丙○○未經許可，製造可發射子彈具有殺傷力之改造手槍，累犯
，處有期徒刑陸年，併科罰金新臺幣參拾萬元，罰金如易服勞役
，以新臺幣壹仟元折算壹日；扣案具有殺傷力之改造手槍參支（
槍枝管制編號：0000000000、0000000000、0000000000）、直徑
約8.93MM之土造子彈玖顆、直徑約8.88MM之土造子彈伍顆、口徑
9MM之子彈壹顆，不具有殺傷力之改造手槍半成品肆支、子彈玖
顆、槍管伍支、子彈半成品參拾顆、滑套貳個，及火藥貳瓶、底
火肆盒、砂輪機壹臺、銼刀拾柒支、鑽頭貳支、通槍管壹組、美
工刀貳支、固定座壹支、螺絲起子貳支、扳手貳支、尖嘴鉗壹支
、彈簧伍支、拉釘參包，均沒收。
    犯罪事實
一、丙○○於民國94年間，曾犯竊盜罪，經本院判處有期徒刑二
    月確定，並於95年3月13日執行完畢。猶不知悔改，復基於
    製造可發射子彈具有殺傷力之改造手槍及製造子彈之犯意，
    於95年初某日起，在其臺中市北屯區○○○○○街25號2樓之1
    住處，以其所有之砂輪機、銼刀、鑽頭、通槍管、美工刀、
    固定座、螺絲起子、扳手、尖嘴鉗、彈簧、拉釘等工具，接
    續將其買來之玩具手槍車通槍管內之阻鐵，製造成可發射子
    彈具有殺傷力之改造手槍三支（槍枝管制編號：0000000000
    、0000000000、0000000000），及以火藥製造具有殺傷力直
    徑約8.93MM之土造子彈九顆、直徑約8.88MM之土造子彈五顆
    、口徑9MM之子彈一顆。製造完成後，即持有之。迄95年9月
    15日上午6時50分許，在上揭住處為警搜索查獲，並扣得前
    揭改造手槍三支、子彈十五顆，及其所有供改造手槍、子彈
    用而不具殺傷力之改造手槍半成品四支、槍管五支、子彈九
    顆、子彈半成品三十顆、火藥二瓶、底火四盒、滑套二個、
    砂輪機一臺、銼刀十七支、鑽頭二支、通槍管一組、美工刀
    二支、固定座一支、螺絲起子二支、扳手二支、尖嘴鉗一支
    、彈簧五支、拉釘三包等工具。
二、案經臺中縣警察局霧峰分局報請臺灣臺中地方法院檢察署檢
    察官偵查起訴。
    理    由
一、上揭犯罪事實業據被告丙○○於檢察官偵訊中及本院審理時
    坦承不諱，並有扣案之前揭具殺傷力之改造手槍三支、子彈
    十五顆，及被告所有供改造手槍、子彈用而不具殺傷力之改
    造手槍半成品四支、槍管五支、子彈九顆、子彈半成品三十
    顆、火藥二瓶、底火四盒、滑套二個、砂輪機一臺、銼刀十
    七支、鑽頭二支、通槍管一組、美工刀二支、固定座一支、
    螺絲起子二支、扳手二支、尖嘴鉗一支、彈簧五支、拉釘三
    包等工具足憑。又編號：0000000000之改造手槍經送鑑定結
    果認：「係仿VALTRO廠85 COMBAT型半自動金屬模型槍所製
    造之槍枝，換裝土造金屬撞針並車通金屬槍管內阻鐵而成之
    改造手槍，機械性能正常，可擊發適用之子彈，具殺傷力」
    ，編號：0000000000之改造手槍經送鑑定結果認：「係由仿
    GLOCK廠27型半自動手槍所製造之槍枝，換裝土造金屬槍管
    而成之改造手槍，機械性能良好，可擊發適用子彈，具殺傷
    力」，編號：0000000000之改造手槍經送鑑定結果認：「係
    由仿BERETTA廠92FS型半自動手槍所製造之槍枝，換裝土造
    金屬槍管而成之改造手槍，機械性能良好，可擊發適用子彈
    ，具殺傷力」，十五顆子彈中，有九顆係土造子彈，具直徑
    8.93MM金屬彈頭，有五顆亦係土造子彈，具直徑8.88MM金屬
    彈頭，有一顆係制式子彈，口徑9MM，均具殺傷力，此有內
    政部警政署刑事警察局95年11月1日刑鑑字第0950150500號
    槍彈鑑定書一份附卷可稽（參偵卷第52～54頁）。本件事證
    明確，被告犯行應堪認定。
二、核被告所為，係犯槍砲彈藥刀械管制條例第8條第1項之製造
    可發射子彈具有殺傷力之手槍罪、第12條第1項之製造子彈
    罪。又被告因製造可發射子彈具有殺傷力之改造手槍而持
    有該改造手槍，及製造子彈而持有該子彈之行為，各為製造
    可發射子彈具有殺傷力之改造手槍罪及製造子彈罪所吸收，
    均不另論罪（參最高法院42年度台上字第410號、74年度台
    上字第3400號判例）。被告自95年初某日起開始購買玩具
    手槍及火藥，陸續製造前揭具有殺傷力之改造手槍及子彈，
    為接續之一行為，且其以一行為同時製造可發射子彈具有殺
    傷力之改造手槍及子彈，屬一行為觸犯二罪名之想像競合犯
    ，為裁判上一罪，應從一重之製造可發射子彈具有殺傷力之
    改造手槍罪處斷。被告將手槍及子彈改造完成後持有之行
    為，屬行為之繼續，亦即犯罪仍在進行中，直至95年9月15
    日被查獲止，本件行為才終了，是以本件行為終了之日為95
    年9月15日，而被告於94年間，曾犯竊盜罪，經本院判處有
    期徒刑二月確定，並於95年3月13日執行完畢，此有臺灣高
    等法院被告前案紀錄表一份在卷可證，被告於五年以內故意
    再犯本件有期徒刑以上之罪，依刑法第47條第1項規定，為
    累犯，應加重其刑。起訴書雖載被告之行為尚涉犯槍砲彈
    藥刀械管制條例第13條第1項之製造槍砲、彈藥主要組成零
    件罪。惟查，本件犯罪事實欄並未載明所扣押之物，哪些是
    屬於槍砲、彈藥主要組成零件，及被告是如何製造該些零件
    ，證據並所犯法條欄也未列證證明本件除前揭具有殺傷力之
    改造手槍、子彈外，其他扣案之槍管、槍身、火藥、滑套等
    物，為槍砲、彈藥之主要組成零件，何況除前揭具有殺傷力
    之改造手槍、子彈外，其餘扣案之改造手槍半成品、改造子
    彈半成品、槍管、滑套等物，經送鑑定結果，均未具殺傷力
    （參前揭槍彈鑑定書），且被告既然意在製造可發射子彈具
    有殺傷力之改造手槍及子彈，則該些槍管等物自均係供被告
    犯上開製造可發射子彈具有殺傷力之改造手槍、子彈罪所用
    之物，故非能再論以製造槍砲、彈藥主要組成零件罪，因公
    訴人認此部分若成立犯罪，則與上開製造可發射子彈具有殺
    傷力之改造手槍、子彈罪間，有想像競合犯之裁判上一罪關
    係，遂不另為無罪之諭知。爰審酌被告犯後坦認所為態度良
    好，頗具悔意，惟改造之手槍、子彈數量不少，對社會治安
    危害甚鉅等一切情狀，量處如主文所示之刑，及諭知罰金易
    服勞役之折算標準。扣案之具有殺傷力之改造手槍三支（槍
    枝管制編號：0000000000、0000000000、0000000000），及
    直徑約8. 93MM之土造子彈九顆、直徑約8.88MM之土造子彈
    五顆、口徑9MM之子彈一顆，均係違禁物，依刑法第38條第1
    項第1款之規定，均應併予宣告沒收，改造手槍半成品四支
    、槍管五支、子彈九顆、子彈半成品三十顆、火藥二瓶、底
    火四盒、滑套二個、砂輪機一臺、銼刀十七支、鑽頭二支、
    通槍管一組、美工刀二支、固定座一支、螺絲起子二支、扳
    手二支、尖嘴鉗一支、彈簧五支、拉釘三包，均係被告所有
    供製造可發射子彈具殺傷力之改造手槍、子彈所用之物，此
    經被告陳明在卷，依刑法第38條第1項第2款之規定，亦均併
    予宣告沒收。另本件雖尚扣得被告所有之藍波刀二支，然藍
    波刀目前已非屬槍砲彈藥刀械管制條例所列管之刀械（參
    台內警字第9081482號公告），公訴人復未起訴被告未經許
    可持有刀械，且無證據可資證明該藍波刀係供被告製造可發
    射子彈具有殺傷力之改造手槍、子彈罪所用之物，而與本案
    無關，故非能併予宣告沒收，附此敘明。
據上論斷，應依刑事訴訟法第299條第1項前段，槍砲彈藥刀械管
制條例第8條第1項、第12條第1項，刑法第11條前段、第55條、
第47條第1項、第42條第3項、第38條第1項第1款、第2款，判決
如主文。
本案經檢察官乙○○到庭執行職務
中    華    民    國    95    年    12    月    21    日
                    臺灣臺中地方法院刑事第十三庭
                        審判長法  官  陳慧珊
                              法  官  許月馨
                              法  官  李秋娟
上為正本係照原本作成
如不服本判決，應於送達後十日內向本院提出上訴狀（須附繕本
），上訴於臺灣高等法院臺中分院。
                              書記官  吳慕先
中    華    民    國    95    年    12    月    21    日
附錄論罪科刑法條
槍砲彈藥刀械管制條例第8條第1項
未經許可，製造、販賣或運輸鋼筆槍、瓦斯槍、麻醉槍、獵槍、
空氣槍或第4條第1項第1款所定其他可發射金屬或子彈具有殺傷
力之各式槍砲者，處無期徒刑或5年以上有期徒刑，併科新臺幣1
千萬元以下罰金。
槍砲彈藥刀械管制條例第12條第1項
未經許可，製造、販賣或運輸子彈者，處1年以上7年以下有期徒
刑，併科新臺幣500萬元以下罰金。


司法院資訊處製作；財團法人民間司法改革基金會備份。
